臺灣臺南地方法院刑事判決　　　　　　　96年度簡上字第99號
上　訴　人　乙○○
即　被　告
上列上訴人即被告因傷害等案件，不服本院95年度簡字第3690號
中華民國95年12月29日第一審簡易判決（聲請簡易判決處刑書案
號：95年度偵字第13398號），提起上訴，本院管轄之第二審合
議庭判決如下：
    主  文
上訴駁回。
    事實及理由
一、本案經本院審理結果，認第一審判決對被告乙○○論以刑法
    第三百零四條第一項之強制罪及第二百七十七條第一項前段
    之傷害罪，並依修正前刑法第五十五條後段牽連犯之規定，
    從一重論以傷害罪處斷，量處被告有期徒刑五月，及諭知易
    科罰金之折算標準，其認事用法及量刑均無不當，應予維持
    ，且除證人甲○○於警詢及證人傅國楨於檢察事務官詢問時
    所為之證述，為被告以外之人於審判外之陳述，因被告不同
    意作為本案證據，而不予援用外，其餘引用第一審判決書記
    載之事實、證據及理由（如附件）。
二、上訴人即被告上訴意旨雖仍辯稱：告訴人的傷勢是因打開車
    門時被車門彈回撞擊受傷的，雖然告訴人證稱是被他用右手
    打傷的，但他的右手於民國九十二年間曾出車禍受傷，導致
    右肩變形萎縮，且傷口有沾黏現象，無法高舉，亦無法使力
    ，根本無法以右手傷害告訴人，告訴人於原審作證時，回答
    問題前後矛盾與事實不符云云。惟查：告訴人原審時已就其
    如何遭被告出拳毆打成傷之事實證述明確，並無被告所稱證
    詞前後矛盾之情形，且原審判決已經詳述依告訴人當時所乘
    坐之位置及其所受傷勢，不可能是被車門彈回撞擊造成之理
    由，又被告於九十二年間雖曾因車禍受傷而在臺南市新樓醫
    院住院開刀，然經本院向該醫院函詢被告復原情形，該醫院
    函覆稱：「患者乙○○先生於九十一年四月十九日因車禍入
    急診治療，經Ｘ光檢查右肩胛骨及鎖骨脫臼，當日住院開刀
    治療於九十一年四月二十三日出院，於九十一年四月二十五
    日至九十一年五月三十日陸續骨科門診追蹤治療，並於九十
    一年五月三十日會診復健科，持續復健科治療到九十一年八
    月九日。該病患右肩肩銷關節脫位手術，術後若不積極復健
    ，右肩關節活動可能會有些許障礙，至於障礙程度為何，則
    因人而異，該病患於九十一年五月三十日曾至本院復健科就
    診，當時肩關節附近肌肉有萎縮現象，又於九十一年七月十
    一日至九十一年八月九日共至復健科門診四次，當時右肩仍
    僵硬，但之後沒有回診追蹤，因此不知該病患目前的情況。
    」等情，有該醫院九十六年四月十二日新樓歷字第○九六○
    二三六號函文一件附卷可按（見本院卷第四一頁），足見被
    告雖曾因車禍傷及右肩胛骨及鎖骨脫臼而住院開刀，惟術後
    仍有持續復健四個月左右，直到未回院復健前為止之右肩狀
    況為「仍有僵硬」情形，並非如同被告所言之「有右肩變形
    萎縮」之情形，且縱有被告所述之變形萎縮情況，其程度為
    何？是否已達不能使力之程度？亦有可疑，尚難僅憑被告於
    本件傷害事故發生前四年，其右肩曾經受傷，即對被告為有
    利之認定，是被告所為前揭辯稱，均無法推翻卷內其他對被
    告不利之積極證據，本案事證明確，被告仍執前詞，指摘原
    判決不當，為無理由，應予駁回。
三、至被告請求傳喚證人胡春元及調閱財團法人奇美醫院監視錄
    影帶，所欲證明之事項分別為「告訴人有到寺廟參拜」及「
    被告當日也有至奇美醫院就醫」等情，均與「被告於案發當
    日是否有傷害告訴人」此一待證事實無關，應無調查之必要
    ；且被告對告訴人提起傷害告訴一案，亦經臺灣臺南地方法
    院檢察署檢察官以被告所指訴之事實，尚難採信為理由，以
    九十五年度偵續字第一七○號為不起訴處分，並經臺灣高等
    法院檢察署以九十六年度上聲議字第一八五號處分書駁回其
    再議之聲請確定在案，附此敘明。
據上論斷，應依刑事訴訟法第四百五十五條之一第一項、第三項
、第三百七十三條、第三百六十八條，判決如主文。
本案經檢察官丙○○到庭執行職務。
中　　華　　民　　國　　96　　年　　7 　　月　　13　　日
　　　　　　　　　刑事第七庭  審判長  法　官  蔡奇秀
                                      法　官  莊玉熙
                                      法　官　林欣玲
以上正本證明與原本無異。
本件不得上訴。
　　　　　　　　　　　　　　　　　　　書記官  鄭佩玉
中　　華　　民　　國　　96　　年　　7 　　月　　13　　日
